臺灣高雄地方法院刑事判決　　　　　　　　　　　　　九十三年度易字第二一二號
　　公　訴　人　臺灣高雄地方法院檢察署檢察官
　　被　　　告　甲○○
　　被　　　告　戊○○
右列被告因竊盜案件，經檢察官聲請簡易判決處刑（九十二年度偵字第二一五九三號
），本院高雄簡易庭認不宜依簡易判決處刑（九十二年度簡字第五三五一號），簽准
改依通常程序審理，本院合議庭裁定由受命法官獨任進行簡式審判程序，暨臺灣臺中
地方法院檢察署檢察官移
六號），本院判決如左：
    主  文
甲○○共同連續攜帶兇器竊盜，處有期徒刑柒月。緩刑貳年。扣案之鐮刀、鋸子、十
字鎬各壹把均沒收。
戊○○共同攜帶兇器竊盜，處有期徒刑陸月，如易科罰金，以佰元折算壹日。緩刑
貳年。扣案之鐮刀、鋸子、十字鎬各壹把均沒收。
    事  實
一、甲○○曾於民國八十四年間因違反槍砲彈藥刀械管制條例案件，經臺灣臺中地方
    法院於八十四年八月十日判處有期徒刑二月，如易科罰金以三百元折算一日，於
    八十四年十一月七日易科罰金執行完畢。戊○○曾於七十九年間因業務過失致死
    案件，經臺灣高等法院臺南分院於七十九年九月十二日判處有期刑五月，緩刑三
    年。
二、甲○○與戊○○基於意圖為自己不法所有之犯意聯絡，於九十二年八月二十三日
    上午十時許，攜帶戊○○所有客觀上足以作為兇器使用之鐮刀、鋸子、十字鎬各
    一把，在中華民國所有，由行政院原住民族委員會所管理之高雄縣桃源鄉○○段
    0000－0000號土地內（非森林法所規定之林地），乘無人注意之際，共
    同竊取該土地內之羊奶樹頭六十九棵（價值新臺幣六萬九千元），得手後即駕車
    離去。嗣於是日晚間八時四十分許，在高雄縣桃源鄉高中村高中派出所前為警查
    獲，並扣得戊○○所有供竊盜犯罪所用之鎌刀、鋸子、十字鎬各一支及羊奶樹頭
    六十九棵。
三、又甲○○明知林地上之龍眼薑為森林之副產物，不得採取，竟承接前開概括犯意
    ，於九十三年一月九日下午五時三十分許，在中華民國所有，由行政院農業委員
    會林務局南投林區管理之埔里事業區二十五林班地內，乘他人不注意之際，徒手
    竊取森林副產物龍眼薑共三十七公斤（價值新臺幣一萬元），得手後欲載運返家
    泡酒及食用時，適為警當場查獲，並扣得龍眼薑共三十七公斤。
四、案經高雄縣警察局六龜分局報請臺灣高雄地方法院檢察署檢察官聲請簡易判決處
    刑，暨臺灣臺中地方法院檢察署檢察官移送併辦。
    理  由
一、本件被告甲○○、戊○○所犯係死刑、無期徒刑、最輕本刑為三年以上有期徒刑
    以外之罪，其於準備程序中就被訴事實為有罪之陳述，經法官告知簡式審判程序
    之旨，並聽取公訴人、被告之意見後，認為適宜由受命法官獨任進行簡式審判程
    序，依刑事訴訟法第二百七十三條之一第一項規定，裁定由受命法官獨任進行審
    判程序，合先敘明。
二、前揭事實，業據被告甲○○、戊○○於警訊、偵訊及本院調查、審理時坦承不諱
    ，並經證人即高雄縣桃源鄉公所農業課課長丙○於警訊及本院調查時、南投林區
    管理處埔里事業區第二十五林班地技術士乙○○於警訊時證述綦詳，復有贓物認
    領保管收據二份、羊奶樹頭之照片六幀、龍眼薑之照片二幀、被告甲○○竊取龍
    眼薑之現場圖一份、臺中縣警察局和平分局九十三年一月十八日和警刑字第０九
    三００００六四九號函（附森林被害告訴書、南投林區管理處臺中站報告、埔里
    二十五林班甲○○竊取龍眼薑之位置圖、照片一幀）、九十三年二月十一日和警
    一字第０九三０００一二一八號函、高雄縣桃源鄉公所九十三年二月二十七日桃
    鄉農業字第０九三０００一五二二號函（附土地登記謄本、地籍圖謄本）在卷及
    鎌刀、鋸子、十字鎬各一把扣案可資佐證。綜上所述，被告甲○○、戊○○自白
    與事實相符，可信為真實。本件事證明確，被告甲○○、戊○○之犯行均堪以認
    定，應予依法論科。
三、按刑法第三百二十一條第一項第三款攜帶兇器竊盜罪所稱之兇器，其種類並無限
    制，凡客觀上足對人之生命、身體、安全構成威脅，具有危險性者均屬之，且祇
    須行竊時攜帶此種具有危險性之兇器為已足，並不以攜帶之初有行兇之意圖為必
    要，最高法院七十九年台上字第五二五三號判例意旨足資參照。本件被告二人於
    上開時地所用以行竊之鎌刀、鋸子、十字鎬各一把，為金屬製品，質地堅實，持
    以揮砍、毆擊，客觀上足以對人之生命、身體及安全構成威脅，自屬兇器之一種
    ，是被告甲○○、戊○○攜帶兇器竊取羊奶樹頭，所為均係犯刑法第三百二十一
    條第一項第三款之攜帶兇器竊盜罪。被告甲○○、戊○○二人間，有犯意聯絡及
    行為分擔，均為共同正犯。又上開龍眼薑屬森林副產物，核被告甲○○徒手竊取
    上開產物之行為，係犯森林法第五十條之罪，應依刑法第三百二十條第一項規定
    處斷。被告甲○○二次竊盜犯行，時間緊接，所犯罪名相同，顯係出於概括之犯
    意為之，為連續犯，爰依刑法第五十六條之規定，從情節較重之攜帶兇器竊盜罪
    論。爰審酌被告二人均僅國小畢業，智識淺薄，為圖小利而觸法，情節尚非嚴重
    ，且犯後均坦承犯行，態度良好等一切情狀，分別量處如主所示之刑，被告戊○
    ○部分並諭知易科罰金之折算標準。末查，被告甲○○雖曾於八十四年間因違反
    槍砲彈藥刀械管制條例案件，經臺灣臺中地方法院於八十四年八月十日判處有期
    徒刑二月，如易科罰金以三百元折算一日，於八十四年十一月七日易科罰金執行
    完畢；被告戊○○雖曾於七十九年間因業務過失致死案件，經臺灣高等法院臺南
    分院於七十九年九月十二日判處有期刑五月，緩刑三年等情，有臺灣高雄地方法
    院檢察署刑案資料查註紀錄表、臺灣高等法院被告全國前案紀錄表各一份可按，
    然其等於五年以內未曾受有期徒刑以上刑之宣告，因一時失慮，致罹刑典，事後
    均已坦承犯行，深具悔意，經此刑之宣告後，應知警惕而無再犯之虞，本院因認
    暫不執行其刑為當，分別宣告緩刑二年，用啟自新。
四、扣案之鐮刀、鋸子、十字鎬各一把，為被告戊○○所有且係供本件竊盜犯罪所用
    之物，業據被告二人自承在卷，爰併依刑法第三十八條第一項第二款規定宣告沒
    收。
據上論斷，應依刑事訴訟法第四百五十二條、第二百九十九條第一項前段、第二百七
十三條之一第一項，刑法第二十八條、第五十六條、第三百二十一條第一項第三款、
第七十四條第二款、第四十一條第一項前段、第三十八條第一項第二款，判決如主文
。
本案經檢察官丁○○到庭執行職務。
中      華      民      國      九十三      年      三    月    十九    日
                                  臺灣高雄地方法院刑事第  庭
                                      法  官  何秀燕
右正本證明與原本無異。
如不服本判決，應於判決送達後十日內，向本院提出上訴狀。
                                      書記官  顏平國
中    華    民    國      九十三      年三      月      十九      日
